【裁判字號】    97,易,455
【裁判日期】    970328
【裁判案由】    傷害等
【裁判全文】
臺灣板橋地方法院刑事判決               97年度易字第455號
公  訴  人  臺灣板橋地方法院檢察署檢察官
被      告  乙○○
上列被告因傷害等案件，經檢察官提起公訴（96年度偵字第2740
0 號），被告於準備程序中就被訴恐嚇罪事實為有罪之陳述，並
聽取當事人之意見後，經本院裁定進行簡式審判程序，判決如下
：
    主  文
乙○○以加害身體之事，恐嚇他人致生危害於安全，處罰金新台
幣伍仟元，如易服勞役以新台幣壹仟元折算壹日；緩刑貳年。其
他被訴傷害罪、毀損罪部分均公訴不受理。
    事  實
一、乙○○於民國96年9月28日晚間10時許，在臺北縣新莊市○
    ○路648巷11號前，因駕駛車牌號碼8198-DC號自用小客車，
    不慎擦撞甲○○所駕駛車牌號碼6C-2209號自用小客車，雙
    方發生口角爭執，乙○○竟基於傷害、毀損之犯意，以腳部
    踹踢及手部拍打甲○○所駕駛之上開車輛，致該車之右後車
    門及車頂凹陷受損，足生損害於甲○○，復同時徒手毆打甲
    ○○之臉部、胸部及背部等處、造成甲○○受有顏面挫傷、
    門齒骨折、胸部挫傷及背瘀青挫傷等傷害（被告乙○○被訴
    上開傷害、毀損罪部分，業據告訴人甲○○撤回告訴，該二
    罪部分已另行判決公訴不受理）；嗣乙○○另趁警方到場處
    理並隨同乙○○之姊夫至臺北縣新莊市○○路648 巷15號地
    下室勘查上開車輛擦撞情形之際，竟基於恐嚇之犯意，在臺
    北縣新莊市○○路648 巷11號前，以加害身體之事，對甲○
    ○揚言恫嚇稱：「看到你，見一次打一次」等語，使甲○○
    心生畏懼，足生危害於其本人之安全。
二、案經甲○○訴由臺北縣政府警察局新莊分局報請臺灣板橋地
    方法院檢察署檢察官偵查起訴。
        理由
壹、被告被訴恐嚇有罪部分：
一、上開恐嚇事實，業據告訴人甲○○於警詢和偵查中指訴綦詳
    ；並經被告乙○○於本院準備程序與審理時供承認罪在卷（
    本院卷第13頁、17頁）；復經現場目擊證人陳致遠於偵查中
    證稱：「被告有恐嚇告訴人說，我看到你，就見一次打一次
    ，被告是用台語說的」等語明確在卷（偵查卷第51頁）。可
    見本件事證明確，被告犯行應堪認定。
二、核被告乙○○所為，係犯刑法第305 條之恐嚇危害安全罪。
    爰審酌被告之犯罪動機係因開車擦撞之故，竟因出言恐嚇
    告訴人甲○○，惟被告於犯後業已坦承犯行，已有悔意；且
    被告事後業已與告訴人甲○○達成和解，業據告訴人甲○○
    於本院於本院準備程序時供明在卷，並據告訴人甲○○於本
    院準備程序時當庭表明願意原諒被告，不再追究等語（本院
    卷第13頁、14頁）等一切情狀，從輕科處罰金5 仟元，並諭
    知易服勞役之折算標準，以示懲儆。
三、查被告乙○○並無犯罪科刑執行前科，此有臺灣高等法院被
    告前案紀錄表乙紙在卷足憑，其因開車糾紛而與告訴人發生
    爭執，一時失慮，致觸犯本件恐嚇犯行，被告經此偵審程序
    及罪刑之宣告後，當知所警惕，而無再犯之虞；且告訴人亦
    表示願意原諒被告，已如前述；本院認對被告所宣告之刑以
    暫不執行為適當，爰依刑法第74條第1 項第1 款規定，併予
    宣告緩刑二年，用啟自新。
貳、被告被訴傷害、毀損等罪，公訴不受理判決部分：
一、本件公訴意旨略以：被告乙○○於民國96年9 月28日晚間10
    時許，在臺北縣新莊市○○路648 巷11號前，因駕駛車牌號
    碼8198-DC 號自用小客車，不慎擦撞甲○○所駕駛車牌號碼
    6C-2209 號自用小客車，雙方發生口角爭執，乙○○竟基於
    傷害、毀損之犯意，以腳部踹踢及手部拍打甲○○所駕駛之
    上開車輛，致該車之右後車門及車頂凹陷受損，足生損害於
    甲○○，復同時徒手毆打甲○○之臉部、胸部及背部等處、
    造成甲○○受有顏面挫傷、門齒骨折、胸部挫傷及背瘀青挫
    傷等傷害。因認被告乙○○涉犯有刑法第277 條第1 項之傷
    害罪及同法第354 條之毀損罪嫌云云。
二、按告訴乃論之罪，告訴人於第一審辯論終結前得撤回其告訴
    ，又告訴經撤回者，應諭知不受理之判決，刑事訴訟法第23
    8 條第1 項、第303 條第3 款定有明文。
三、本件告訴人甲○○告訴被告乙○○涉犯有刑法傷害罪與毀損
    罪等案件，起訴書認被告乙○○係犯刑法第277 條第1 項之
    傷害罪與同法第354 條之毀損罪，依同法第287 條前段、第
    357條之規定，均須告訴乃論。
四、茲據告訴人甲○○於起訴後，已於97年3 月3 日於本院調查
    時以言詞撤回其告訴，此有告訴人甲○○之撤回告訴筆錄在
    卷可稽（本院卷第13頁），揆諸首開說明，爰不經言詞辯論
    ，逕為諭知不受理之判決。
據上論斷，應依刑事訴訟法第299 條第1 項前段、第284 條之1
，第273 條之1 ，第303 條第3 款、第307 條、刑法第305 條、
第42條第3 項、第74條第1 項第1 款，刑法施行法第1 條之1 第
1 項、第2 項前段，判決如主文。
本案經檢察官連思藩到庭執行職務。
中    華    民    國    97    年    3     月    28    日
                  刑事第二庭    法  官 陳坤地
上列正本證明與原本無異。
如不服本判決，應於送達後10日內敘明上訴理由，向本院提出上
訴狀。
                                書記官 林壯隆
中    華    民    國    97    年    3     月    31    日
附錄本案論罪科刑法條全文：
刑法第305條
（恐嚇危害安全罪）
以加害生命、身體、自由、名譽、財產之事，恐嚇他人致生危害
於安全者，處2年以下有期徒刑、拘役或3百元以下罰金。


司法院資訊處製作；財團法人民間司法改革基金會備份。
